臺灣臺中地方法院民事判決　九十二年度簡上字第一六八號
　　上　訴　人　甲○○
　　送達代收人　乙○○
　　被　上訴人　勝新營造股份有限公司
　　　　　　　　　　　　　　　.
　　代　表　人　丙○○　　　　.
　　訴訟代理人　吳紹貴律師
　　　　　　　　林正雄律師
右當事人間請求給付票款事件，上訴人對於中華民國九十二年二月二十一日本院台中
簡易庭九十一年度中簡字第三一０一號第一審判決提起上訴，本院於民國九十二年十
二月二十二日言詞辯論終結，判決如左：
　　主　　文
上訴駁回。
第二審訴訟費用由上訴人負擔。
　　事　　實
甲、上訴人方面：
一、聲明：
　　(一)原判決廢棄。
　　(二)被上訴人在第一審之訴駁回。
二、陳述：除與原審判決書記載相同者，茲予引用外，補稱：
　　(一)被上訴人代表人丙○○以被上訴人名義存入上訴人帳戶之新台幣（以下同）六
　　　百萬元係上訴人自籌二百五十萬元，另向丙○○商借三百五十萬元後，著由丙
　　　○○將該六百萬元存入上訴人戶頭。
　　(二)系爭0000000號支票係作擔保使用之押票，而非清償舊債務之用。
乙、被上訴人方面：
一、聲明：駁回上訴。
二、陳述：除與原審判決書所載者相同茲予引用外，補稱：
　　(一)上訴人所稱其自籌二百五十萬元，另外向丙○○借款三百五十萬元，由丙○○
　　　將六百萬元存入其戶頭等，並未能舉證證明。
　　(二)上訴人稱系爭0000000號支票係作擔保使用之押票，亦未能提出任何證
　　　明。
　　理　　由
一、被上訴人起訴主張：訴外人尹順建設股份有限公司將其對上訴人之價金請求權轉
　　讓與被上訴人，上訴人即簽發面額六百萬元之0000000號支票交付被上訴
　　人，作為清償該價款之用。俟支票到期，經被上訴人提示，上訴人乃以存款不足
　　為由，央請被上訴人代表人丙○○以被上訴人名義將現款六百萬元存入上訴人帳
　　戶，由被上訴人兌取領回。而上訴人為清償上開債務，另簽付被上訴人0000
　　000號支票，詎該支票到期經提示，仍未獲兌現，故請求命上訴人給付票款六
　　百萬元並加付法定利息之判決。上訴人則以：承認被上訴人所主張訴外人尹順建
　　設股份有限公司將其對上訴人之價金請求權轉讓予被上訴人，上訴人乃簽發面額
　　六百萬元之0000000號支票交付被上訴人，作為清償之用，及該支票到期
　　，因上訴人以存款不足為由，央請被上訴人代表人丙○○以被上訴人名義自行存
　　入六百萬元後，由被上訴人兌取領回。惟又以上訴人僅能籌到二百五十萬元，故
　　與被上訴人代表人丙○○情商，向其借貸三百五十萬元，以補足六百萬元票款，
　　借款部分曾開立三百五十萬元面額之本票交付被上訴人，現金借款部分則註明在
　　本票影本上，至另簽付之0000000號支票則係作擔保使用之押票，非清償
　　舊債之用等語，資為抗辯。
二、本件經本院於九十二年六月十九日整理並協議簡化爭點及不爭執點（見本院卷九
　　十二年六月十九日準備程序筆錄），是以本院僅就兩造協議簡化之爭點及不爭執
　　點為審究，合先敘明。
三、查訴外人尹順建設股份有限公司將其對上訴人之價金請求權轉讓予被上訴人，上
　　訴人乃簽發面額六百萬元之0000000號支票交付被上訴人，作為清償之用
　　。迄支票到期，經被上訴人提示，因上訴人以存款不足為由，央請被上訴人代表
　　人丙○○以被上訴人名義自行存入現款六百萬元後，由被上訴人兌取領回，上訴
　　人另簽付0000000號支票交付被上訴人，該支票到期未兌現等事實，為兩
　　造所不爭執（見本院卷九十二年六月十九日準備程序筆錄、九十二年十二月二十
　　二日言詞辯論筆錄），堪信此部分事實為真實。
四、兩造有爭執者，厥為上訴人抗辯之下列二爭點：
　　(一)上訴人自籌二百五十萬元予丙○○，另向丙○○借款三百五十萬元，曾由上訴
　　　人簽發三百五十萬元面額之本票交付被上訴人，該本票影本上註明借款二百五
　　　十萬元。
　　(二)系爭0000000號支票係押票性質，不得提示。
　　茲就該二爭點分述如下：
　　(一)關於上訴人所辯自籌二百五十萬元及向丙○○借款三百五十萬元之事實部分，
　　　業經被上訴人及丙○○所否認（本院卷九十二年六月十九日準備程序筆錄），
　　　而迄言詞辯論終結，上訴人就此點均未能舉證以資證明，是其此點抗辯自無足
　　　採。
　　(二)關於上訴人抗辯0000000號支票係供擔保用押票一節，亦為被上訴人所
　　　否認，而上訴人亦未能舉證證明，是其此點抗辯亦非可採。
五、綜上論述，本件被上訴人主張其持有上訴人簽發之系爭支票，屆期提示不獲付款
　　一節，應可採信，而上訴人所辯各節均無可取，則被上訴人本於票據關係，請求
　　上訴人給付票款六百萬元及自提示日後之九十年十一月二十一日起至清償日止，
　　按年息百分之六計算之利息，為有理由，應予准許。又命清償票據上債務之判決
　　，應依職權宣告假執行，民事訴訟法第三百八十九條第一項第四款定有明文，是
　　原審判命上訴人如數給付，並依職權宣告假執行，於法並無違誤。上訴意旨指摘
　　原判決不當，求予廢棄改判，非有理由，應駁回其上訴。
六、據上論結，本件上訴為無理由，依民事訴訟法第四百三十六條之一第三項、第四
　　百四十九條第一項、第七十八條，判決如主文。
中　　　華　　　民　　　國　　九十三　　年　　　一　　　月　　　八　　　日
　　　　　　　　　　　　　　　　　　臺灣臺中地方法院民事第六庭
~B審判長法官　梁松雄
~B　　　法官　吳美蒼
~B　　　法官  鍾啟煒
右為正本係照原本作成
如對本判決上訴，須於判決送達後二十日內，向本院提出上訴狀，同時表明上訴理由
；如已於本判決宣示後送達前提起上訴者，應於判決送達後十日內補具上訴理由（上
訴僅得以判決適用法規顯有錯誤為理由，並按他造當事人之人數附繕本）。
中　　　華　　　民　　　國　　九十三　　年　　　一　　　月　　　八　　　日
~B法院書記官
